【裁判字號】    99,小上,87
【裁判日期】    990707
【裁判案由】    返還租金
【裁判全文】
臺灣高雄地方法院民事裁定              99年度小上字第87號
上  訴  人  甲○○
被  上訴人  乙○○
上列當事人間請求返還租金事件，上訴人對於民國99年5 月31日
本院鳳山簡易庭99年度鳳小字第221 號小額訴訟判決提起上訴，
本院裁定如下：
    主  文
上訴駁回。
第二審訴訟費用新臺幣壹仟伍佰元由上訴人負擔。
    理  由
一、按對於小額程序之第一審判決上訴，非以其違背法令為理由
    ，不得為之，又上訴狀內應記載上訴理由，表明(一)原判決所
    違背之法令及具體內容。(二)依訴訟資料可認為原判決有違背
    法令之具體事實，民事訴訟法第436 條之24第2 項、同條之
    25分別定有明文，而所謂判決有違背法令，乃指判決不適用
    法規或適用不當，亦為同法第468 條所明定，且此亦為小額
    事件之上訴程序所準用（同法第436 條之32第2 項參照），
    另以判決有不適用法規或適用不當為上訴理由時，其上訴狀
    或理由書應有具體之指摘，並揭示該法規之條項或內容，若
    係成文法以外之法則，應揭示該法則之旨趣，倘為司法院解
    釋或最高法院之判例，則應揭示該判解之字號或其內容，如
    依民事訴訟法第469 條所列第1 款至第5 款事由提起上訴時
    （第6 款未準用，參照同法第436 條之32第2 項規定），其
    上訴狀或理由書應揭示合於該條款之事實，上訴理由狀如未
    依此項方法表明者，即難認為已對原判決之違背法令有具體
    之揭示，其上訴自難認為合法（最高法院71年台上第314 號
    判例要旨參照）。
二、上訴人上訴意旨略以：伊因最後一次言詞辯論期日記錯日期
    而忘記出庭，結果收到之判決，伊認並非事實，為此乃依法
    提起本件上訴等語。
三、本件上訴人對於原審小額訴訟第一審判決雖以上開理由而提
    起本件上訴，惟核其上訴狀所載，無非係以原審判決認定之
    事實不當等為據。然上訴人就其上訴並未具體指出原審判決
    有何不適用法規或適用法規不當之情形，且亦未揭示所違背
    之法規條項、解釋、判例或其內容及合於民事訴訟法第469
    條所列各款之事實，是應難謂上訴人業對該判決之如何違背
    法令已有具體之指摘，則揆諸前揭說明，應認本件上訴為不
    合法，自應予以駁回。
四、末按於小額訴訟之上訴程序，法院為訴訟費用之裁判時，應
    確定其費用額，民事訴訟法第436 條之19第1 項、第436 條
    之32第1 項規定甚明。本件第二審裁判費用既認定應由上訴
    人負擔，故上訴人所支出之第二審裁判費用1,500 元，自應
    由上訴人負擔。
五、據上論結，本件上訴為不合法，依民事訴訟法第436 條之32
    第1 項、第2 項、第436 條之19第1 項、第95條、第78條、
    第85條第1項前段，裁定如主文。
中    華    民    國    99    年    7     月    7     日
                  民事第四庭  審判長法  官  黃宏欽
                                    法  官  楊淑珍
                                    法  官  楊淑儀
正本係照原本作成。
本裁定不得抗告。
中    華    民    國    99    年    7     月    7     日
                                    書記官  王資惠

司法院資訊處製作；財團法人民間司法改革基金會備份。
